臺灣苗栗地方法院民事裁定            100年度家聲字第128號
聲  請  人  羅秋菊
相  對  人  羅立惟
關  係  人  魏權春
上列當事人間聲請選定未成年人之會同開具財產清冊之人事件，
本院裁定如下：
    主    文
指定關係人魏權春（民國○○年○ 月○○日生，身分證統一編號：Ｚ0
00000000號）為未成年人羅立惟（民國○○年○○月○○日生，身分證
統一編號：Ｚ000000000號）之會同開具財產清冊之人。
程序費用新台幣一千元由聲請人負擔。
    理    由
一、聲請意旨略以：聲請人羅秋菊為相對人即未成年人羅立惟（
    年籍資料詳如主文所示）之姑母，因相對人父於民國94年6
    月3 日死亡，相對人母徐素娟則行蹤不明，聲請人經本院於
    95年3 月16日以94年度監字第60號選定為未成年子女羅立惟
    之監護人，惟尚未指定會同開具財產清冊之人，爰依法聲請
    指定關係人即聲請人之配偶魏權春為會同開具財產清冊之人
    等語。
二、按父母均不能行使、負擔對於未成年子女之權利義務，或父
    母死亡而無遺囑指定監護人，或遺囑指定之監護人拒絕就職
    時，依下列順序定其監護人：（一）與未成年人同居之祖父
    母。（二）與未成年人同居之兄姊。（三）不與未成年人同
    居之祖父母。未能依第1 項之順序定其監護人時，法院依未
    成年子女、四親等內親屬、檢察官、主管機關或其他利害關
    係人之聲請，為未成年子女之最佳利益，就其三親等旁係血
    親尊親屬、主管機關、社會福利機構或其他適當之人選定為
    監護人，並得指定監護之方法。又按監護人於監護權限內，
    為受監護人之法定代理人。監護開始時，監護人對於受監護
    人之財產，應依規定會同遺囑指定，當地直轄市、縣（市）
    政府指派或法院指定之人，於二個月內開具財產清冊，並陳
    報法院，此有民法第1094條第1 、3 項、第1098條第1 項前
    段及第1099條規定甚明。
三、經查，聲請人主張其為相對人即未成年人羅立惟之姑母，經
    本院以94年度監字第60號裁定為未成年子女羅立惟之監護人
    ，惟尚未指定會同開具財產清冊之人等情，業據提出親屬系
    統表、戶籍謄本等為證，復經調閱本院94年度監字第60號民
    事卷宗核閱屬實。又關係人魏權春為相對人之姑丈，其對相
    對人之財產情形應有瞭解，其亦出具書面表示願意擔任會同
    開具財產清冊之人，此有同意書在卷可稽，是由其擔任會同
    開具財產清冊之人，自屬妥適，揆諸上開規定，聲請人聲請
    指定魏權春擔任為未成年人羅立惟之會同開具財產清冊之人
    ，核無不合，應予准許，爰裁定如主文所示。
四、依非訟事件法第21條第1項前段裁定如主文。
中    華    民    國    100   年    10    月    31    日
                  家事法庭  法  官  李麗萍
以上正本係照原本作成。
如對本裁定抗告須於裁定送達後10日內向本院提出抗告狀。
                            書記官  陳慧玲
中    華    民    國    100   年    10    月    31    日